臺灣高等法院臺南分院刑事判決
110年度上訴字第1165號
上  訴  人  
即  被  告  林志軒


選任辯護人  廖元應律師
上列上訴人因毒品危害防制條例案件，不服臺灣雲林地方法院11
0年度訴字第264號中華民國110年8月24日第一審判決（起訴案號
：臺灣雲林地方檢察署110年度偵字第2162、2498號、2813號）
，提起上訴，本院判決如下：
    主  文
上訴駁回。
    事  實
一、林志軒意圖營利，基於販賣第二級毒品甲基安非他命之犯意
    ，持其所有如附表二編號所示行動電話與陳瑞峰聯絡約定
    買賣事宜後，於民國110年3月上旬某不詳時間，在雲林縣○○
    鄉○○村○○0○0號陳瑞峰住處，販賣交付價值新臺幣（下同）1
    5,000元之甲基安非他命3包予陳瑞峰，惟尚未收取價金。
二、林志軒為供己施用，基於持有第一級毒品海洛因純質淨重10
    公克以上、第二級毒品甲基安非他命純質淨重20公克以上之
    犯意，先於110年3月15日某時，在南投縣○○鄉○○汽車旅館，
    向綽號「小白」之姓名年籍不詳成年男子，購入5萬元之甲
    基安非他命1大包(數量純質淨重20公克以上），復於同日某
    不詳時間，向綽號「土豆」之姓名年籍不詳成年男子，購入
    20萬元之海洛因約5、6包（數量純質淨重共10公克以上），
    而持有海洛因純質淨重10公克以上及甲基安非他命純質淨重
    20公克以上。其後將上開購入之海洛因及甲基安非命分裝及
    捲成海洛因香菸供己施用。
三、林志軒購入上開海洛因及甲基安非他命後，另行意圖營利，
    基於販賣海洛因、甲基安非他命之犯意，持其所有如附表二
    編號所示行動電話與陳瑞峰聯絡約定買賣事宜後，於110年
    3月15日某不詳時間，在陳瑞峰上開住處，販賣交付價值2萬
    元之海洛因1包、甲基安非他命2包予陳瑞峰，惟尚未收取價
    金。
四、嗣於110年3月17日下午4時17分許，在南投縣○○鄉○○村○○路0
    0○0號0樓0000號房間，經警依法拘提林志軒，並經由同意搜
    索扣得施用及販賣所餘如附表二編號１至11所示海洛因共11
    包、編號12所示海洛因捲菸1枝、編號13、14所示甲基安非
    他命共2包、供聯絡販賣毒品所用如附表二編號所示行動電
    話1具，因而查悉上情。
五、案經雲林縣警察局移送、憲兵指揮部雲林憲兵隊報告臺灣雲
    林地方檢察署檢察官偵查起訴。
    理  由
一、訊據上訴人即被告林志軒（下稱被告）坦承持有海洛因純質
    淨重10公克以上及甲基安非他命純質淨重20公克以上之情，
    惟否認販賣海洛因及甲基安非他命予陳瑞峰，辯稱僅係無償
    轉讓等語。
二、經查：
　㈠上開事實二所示之事實，有如附表二編號１至11所示海洛因共
    11包、編號12所示海洛因捲菸1枝、編號13、14所示甲基安
    非他命共2包扣案及臺灣雲林地方檢察署檢察官拘票、搜索
    同意書、扣押物品目錄表在卷可佐（見憲兵指揮部雲林憲兵
    隊偵查卷第5、9、27至29頁），而扣案海洛因及甲基安非他
    命成分及重量，亦經鑑定無訛，有法務部調查局濫用藥物實
    驗室鑑定書及衛生福利部草屯療養院鑑驗書附卷可稽（見偵
    2162卷第148-1至148-4、151頁）。又被告坦承持有海洛因
    純質淨重10公克以上及甲基安非他命純質淨重20公克以上之
    情，此部分自白核與上開證據相符，自可信為真正。從而，
    被告持有海洛因純質淨重10公克以上及甲基安非他命純質淨
    重20公克以上，事證明確，堪以認定。
　㈡上開事實一、三所示之事實，業據證人即購毒者陳瑞峰於偵
    查中結證稱於110年3月15日在住處以2萬元向被告購買半錢
    海洛因及2包甲基安非他命，於110年3月15日之前的半月在
    住處，以1萬5千元向被告購買3包甲基安非他命等語（見偵2
    162卷第181至182頁），嗣於原審亦結證稱向被告買二次毒
    品等語（見原審卷一第385、387頁）。又被告於110年3月18
    日、4月26日偵查中均坦承販賣第一、二級毒品予陳瑞峰等
    語（見偵2162卷第27頁、第202、203頁），於原審110年5月
    13日訊問中亦供承被訴販賣第一、二級毒品之犯罪事實等語
    （見原審卷一第42、43、44、46頁）。經互核證人陳瑞峰及
    被告之供述，彼此相符，復有被告持有如附表二編號１至11
    所示海洛因共11包、編號13、14所示甲基安非他命共2包、
    供聯絡販賣毒品所用如附表二編號所示行動電話1具扣案可
    佐。從而，被告自白販賣第一、二級毒品予陳瑞峰，可信與
    事實相符。再被告於原審供稱因朋友買不到毒品，其即購買
    大量毒品，部分販賣予友人，從中賺取量差，增加自己施用
    量等語（見原審卷一第46頁），故被告意圖營利而販賣毒品
    ，至為顯明。綜上所述，被告意圖營利販賣第一、二級毒品
    ，事證明確，堪以認定。
　㈢被告雖前於警詢及偵查初始供稱扣案毒品供自己及陳瑞峰施
    用，陳瑞峰每次會拿錢要求幫忙調取毒品等語，嗣於原審準
    備程序、審理中及本院均改稱並未販賣第一、二級毒品，僅
    係無償轉讓等語。證人陳瑞峰雖前於警詢稱扣案毒品係與被
    告合買，其先於同年月15日交錢予被告，再由被告出面購買
    後交付海洛因及甲基安非他命各約半錢多等語（見偵2162卷
    第221至222頁），於110年4月23日偵查中結證先稱沒有與被
    告交易毒品等語（見偵2162卷第181頁），嗣於原審及本院
    審理中結證稱其向被告取得毒品後，欲交付金錢，但被告令
    其繳交貸款，如被告仍要向其收取毒品價金，亦須給付，而
    其證稱被告販賣毒品，係認被告既自承認販賣毒品，始為相
    同陳述等語。被告及證人陳瑞峰固供述均有不一致情形，然
    證人陳瑞峰始終未證述被告無償轉讓毒品之情，況販賣第一
    、二級毒品罪刑重大，被告及證人陳瑞峰均屬毒品人口，應
    可知悉，倘被告及證人陳瑞峰間未曾買賣毒品，豈有輕率坦
    承之理。足見證人陳瑞峰曾證稱被告非販賣毒品等語，被告
    其後辯稱係無償轉讓等語，均無可採信。再辯護人辯護稱證
    人陳瑞峰係受檢察官誘導一節，因檢察官僅係將被告承認販
    賣毒品之情告知證人陳瑞峰，而證人陳瑞峰係出於自由意志
    決定指認被告販賣毒品，尚無檢察官利誘之情形，辯護人此
    部分辯護亦無足取。另被告雖尚未取得毒品價金，仍無礙被
    告販賣第一、二級毒品犯行成立。
三、核被告各行為之論罪科刑說明如下：
　　㈠如事實欄一所為，係犯毒品危害防制條例第4條第2項販賣
　　  第二級毒品罪。被告持有甲基安非他命後，進而販賣，其
      持有甲基安非他命之低度行為應為販賣之高度行為所吸收
      ，故不另論罪。
　　㈡如事實欄二所為，係犯毒品危害防制條例第11條第3項之持
      有第一級毒品純質淨重10公克以上之罪、同條例第11條第
      4項之持有第二級毒品純質淨重20公克以上之罪。被告同
      時持有第一級毒品海洛因純質淨重10公克以上及第二級毒
      品甲基安非他命純質淨重20公克以上，屬一行為觸犯二罪
      名，為想像競合犯裁判上一罪關係，應從重論以持有第一
      級毒品純質淨重10公克以上一罪。
　　㈢如事實欄三所為，係犯毒品危害防制條例第4條第1項販賣
      第一級毒品罪、第2項販賣第二級毒品罪。被告持有海洛
      因、甲基安非他命後，進而販賣，其持有海洛因、甲基安
      非他命之低度行為應為販賣之高度行為所吸收，故均不另
      論罪。被告同時販賣第一、二級毒品予證人陳瑞峰，屬一
      行為觸犯數罪名，為想像競合犯裁判上一罪關係，應從重
      論以販賣第一級毒品一罪。
 　 ㈣被告所犯上開三罪，時間不同，行為各異，顯係犯意各 別
      ，應分論併罰。
　　㈤辯護人固辯護稱被告持有海洛因、甲基安非他命後，進而
      施用，其持有海洛因、甲基安非他命之行為應為施用之行
      為所吸收，而被告經觀察、勒戒後，認無繼續施用毒品傾
      向，已經檢察官處分不起訴，故被告持有海洛因、甲基安
      非他命即不應另論罪等語。然九十八年五月二十日修正之
      毒品危害防制條例既將同屬持有毒品行為之處罰，依數量
      多寡而分別以觀，顯見立法者乃係有意以持有毒品數量作
      為評價持有毒品行為不法內涵高低之標準，並據此修正持
      有毒品罪之法定刑，俾使有所區隔。因此，應可推知當行
      為人持有毒品數量達法定標準以上者，由於此舉相較於僅
      持有少量毒品之不法內涵較高、法定刑亦隨之顯著提升，
      縱令行為人係為供個人施用而購入，由於該等行為不法內
      涵非原本施用毒品行為所得涵蓋，自不得拘泥於以往施用
      行為吸收持有行為之見解，應本諸行為不法內涵之高低作
      為判斷標準，改認持有法定數量以上毒品之行為，屬高度
      行為而得吸收施用毒品行為，或逕認施用毒品之輕行為當
      為持有超過法定數量毒品之重行為所吸收，方屬允當。因
      此被告施用毒品之低度行為，應為其持有第一級毒品海洛
      因純質淨重十公克以上及第二級毒品甲基安非他命純質淨
      重20公克以上之高度行為所吸收，仍應論以持有第一級毒
      品純質淨重10公克以上、持有第二級毒品純質淨重20公克
      以上罪，辯護人上開辯護，即無可採。
　　㈥被告販賣第一級毒品海洛因僅有1次，販賣對象僅有1人，
      販賣金額為不足2萬元，獲利有限，其惡性及犯罪情節實
      與專門大量販賣毒品之所謂「大盤」、「中盤」毒販仍有
      重大差異，與大宗走私或利用幫派組織結構販賣而獲得厚
      利、使毒品大量流通社會之情形相較，所生危害稍低，倘
      量處販賣第一級毒品罪最輕法定刑無期徒刑，猶嫌過重，
      難謂符合罪刑相當及比例原則，容有情輕法重之虞，故依
      刑法第59條規定酌減輕其刑。
　四、原審認被告此部分罪證明確，因而適用毒品危害防制條例第4 條第1 項、第2 項、第11條第3項、第4項、刑法第11條、第55條、第59條規定，並審酌被告無視毒品氾濫對國人身心健康與社會治安將產生極大負面影響，販賣毒品憑以營利，誠值非難，惟念被告販賣毒品之次數、數量，獲利非豐，販賣對象非眾，情節尚非嚴重，所生損害與中、大盤販毒毒梟尚屬有異，參酌被告始終坦承持有毒品，並曾坦承販賣毒品，嗣否認販賣毒品之犯後態度，兼衡被告犯罪動機、目的、手段，及智識程度、工作、家庭經濟生活狀況等一切情狀，分別量處如附表一所示之刑。並說明扣案如附表二編號１至11所示海洛因共11包、編號12所示海洛因捲菸1枝、編號13、14所示甲基安非他命共2包均為毒品，而上開毒品包裝袋與殘留毒品尚難完全析離，亦屬毒品，均應依毒品危害防制條例第18條第1項前段規定沒收銷燬。扣案如附表二編號所示行動電話1具（含門號0000000000號SIM卡1張），係被告所有供販賣毒品所用之物，應依毒品危害防制條例第19條第1項規定於被告各罪刑項下諭知沒收。至被告因尚未取得證人陳瑞峰給付之價金，並無犯罪所得，扣案如附表二編號至、至所示之物無法證明與被告本件犯行有關，故均不諭知沒收。其認事用法，核無不合，量刑亦屬允當。被告上訴意旨否認犯販賣第一、二級毒品罪及持有第一、二級毒品逾量罪，指摘原判決此部分不當，為無理由，應予駁回。
　五、原判決事實欄一所示轉讓第一級毒品及公訴不受理部分，
      均未經不服上訴，業已確定，併予敘明。　　
據上論斷，應依刑事訴訟法第368條，判決如主文。 
本案經檢察官黃立宇提起公訴，檢察官王全成到庭執行職務。
中　　華　　民　　國　　111 　年　　3 　　月　　3 　　日
                  刑事第四庭    審判長法　官  郭玫利
　　　　　　　　　　　　　　　　　　　法　官  陳金虎
　　　　　　　　　　　　　　　　　　　法　官  曾子珍
以上正本證明與原本無異。
如不服本判決應於收受送達後20日內向本院提出上訴書狀，其未
敘述上訴理由者，並得於提起上訴後20日內向本院補提理由書（
均須按他造當事人之人數附繕本）「切勿逕送上級法院」。
　　　　　　　　　　　　　　　　　　　書記官  張宜柔
中　　華　　民　　國　　111 　年　　3 　　月　　3 　　日
附錄本判決論罪科刑法條
毒品危害防制條例第4條
製造、運輸、販賣第一級毒品者，處死刑或無期徒刑；處無期徒
刑者，得併科新臺幣3千萬元以下罰金。
製造、運輸、販賣第二級毒品者，處無期徒刑或10年以上有期徒
刑，得併科新臺幣1千5百萬元以下罰金。
製造、運輸、販賣第三級毒品者，處7年以上有期徒刑，得併科
新臺幣1千萬元以下罰金。
製造、運輸、販賣第四級毒品者，處5年以上12年以下有期徒刑
，得併科新臺幣5百萬元以下罰金。
製造、運輸、販賣專供製造或施用毒品之器具者，處1年以上7年
以下有期徒刑，得併科新臺幣1百50萬元以下罰金。
前五項之未遂犯罰之。
毒品危害防制條例第11條
持有第一級毒品者，處3年以下有期徒刑、拘役或新臺幣30萬元
以下罰金。
持有第二級毒品者，處2年以下有期徒刑、拘役或新臺幣20萬元
以下罰金。
持有第一級毒品純質淨重十公克以上者，處1年以上7年以下有期
徒刑，得併科新臺幣1百萬元以下罰金。
持有第二級毒品純質淨重二十公克以上者，處6月以上5年以下有
期徒刑，得併科新臺幣70萬元以下罰金。
持有第三級毒品純質淨重五公克以上者，處2年以下有期徒刑，
得併科新臺幣20萬元以下罰金。
持有第四級毒品純質淨重五公克以上者，處1年以下有期徒刑，
得併科新臺幣10萬元以下罰金。
持有專供製造或施用第一級、第二級毒品之器具者，處1年以下
有期徒刑、拘役或新臺幣10萬元以下罰金。
附表一：
編號 本判決犯罪事實      原審罪刑 １ 如事實欄一所示 （即原審判決事實欄二） 林志軒犯販賣第二級毒品罪，處有期徒刑拾年肆月。 ２ 如事實欄二所示 （即原審判決事實欄三） 林志軒持有第一級毒品純質淨重十公克以上，處有期徒刑壹年肆月。 3 如事實欄三所示（即原審判決事實欄四） 林志軒犯販賣第一級毒品罪，處有期徒刑拾伍年肆月。 
附表二：
編號 扣案物品名稱 數量 備註 １ 海洛因 （含包裝袋1個） 1包 ⒈送驗淨重37.43公克，驗餘淨重37.39公克，純度90.24%，純質淨重33.78公克（見偵2162卷第148-3頁至第148-4頁之法務部調查局濫用藥物實驗室110年4月23日調科壹字第11023004440號鑑定書）。 ⒉憲兵指揮部雲林憲兵隊扣押物品目錄表（見警160卷第78頁至第79頁）。 ２ 海洛因 （含包裝袋1個） 1包 ⒈送驗淨重36.12公克，驗餘淨重36.09公克，純度90.24%，純質淨重32.59公克（見偵2162卷第148-3頁至第148-4頁之法務部調查局濫用藥物實驗室110年4月23日調科壹字第11023004440號鑑定書）。 ⒉憲兵指揮部雲林憲兵隊扣押物品目錄表（見警160卷第78頁至第79頁）。 ３ 海洛因 （含包裝袋1個） 1包 ⒈送驗淨重32.15公克，驗餘淨重32.09公克，純度90.24%，純質淨重29.01公克（見偵2162卷第148-3頁至第148-4頁之法務部調查局濫用藥物實驗室110年4月23日調科壹字第11023004440號鑑定書）。 ⒉憲兵指揮部雲林憲兵隊扣押物品目錄表（見警160卷第78頁至第79頁）。 ４ 海洛因 （含包裝袋1個） 1包 ⒈送驗淨重34.49公克，驗餘淨重34.36公克，純度29.00%，純質淨重10.00公克（見偵2162卷第148-3頁至第148-4頁之法務部調查局濫用藥物實驗室110年4月23日調科壹字第11023004440號鑑定書）。 ⒉憲兵指揮部雲林憲兵隊扣押物品目錄表（見警160卷第78頁至第79頁）。 ５ 海洛因 （含包裝袋1個） 1包 ⒈送驗淨重2.87公克，驗餘淨重2.85公克，純度29.00%，純質淨重0.83公克（見偵2162卷第148-3頁至第148-4頁之法務部調查局濫用藥物實驗室110年4月23日調科壹字第11023004440號鑑定書）。 ⒉憲兵指揮部雲林憲兵隊扣押物品目錄表（見警160卷第78頁至第79頁）。 ６ 海洛因 （含包裝袋1個） 1包 ⒈送驗淨重3.70公克，驗餘淨重3.67公克，純度29.00%，純質淨重1.07公克（見偵2162卷第148-3頁至第148-4頁之法務部調查局濫用藥物實驗室110年4月23日調科壹字第11023004440號鑑定書）。 ⒉憲兵指揮部雲林憲兵隊扣押物品目錄表（見警160卷第78頁至第79頁）。 ７ 海洛因 （含包裝袋1個） 1包 ⒈送驗淨重3.54公克，驗餘淨重3.52公克，純度29.00%，純質淨重1.03公克（見偵2162卷第148-3頁至第148-4頁之法務部調查局濫用藥物實驗室110年4月23日調科壹字第11023004440號鑑定書）。 ⒉憲兵指揮部雲林憲兵隊扣押物品目錄表（見警160卷第78頁至第79頁）。 ８ 海洛因 （含包裝袋1個） 1包 ⒈送驗淨重1.77公克，驗餘淨重1.74公克，純度29.00%，純質淨重0.51公克（見偵2162卷第148-3頁至第148-4頁之法務部調查局濫用藥物實驗室110年4月23日調科壹字第11023004440號鑑定書）。 ⒉憲兵指揮部雲林憲兵隊扣押物品目錄表（見警160卷第78頁至第79頁）。 ９ 海洛因 （含包裝袋1個） 1包 ⒈送驗淨重3.60公克，驗餘淨重3.59公克，純度29.00%，純質淨重1.04公克（見偵2162卷第148-3頁至第148-4頁之法務部調查局濫用藥物實驗室110年4月23日調科壹字第11023004440號鑑定書）。 ⒉上揭編號１至９所示之海洛因合計純質淨重109.86公克（見偵2162卷第148-3頁至第148-4頁之法務部調查局濫用藥物實驗室110年4月23日調科壹字第11023004440號鑑定書）。 ⒊憲兵指揮部雲林憲兵隊扣押物品目錄表（見警160卷第78頁至第79頁）。  海洛因 （含包裝袋1個） 1包 ⒈送驗淨重0.40 公克，驗餘淨重0.32公克（見偵2162卷第148-3頁至第148-4頁之法務部調查局濫用藥物實驗室110年4月23日調科壹字第11023004440號鑑定書）。 ⒉憲兵指揮部雲林憲兵隊扣押物品目錄表（見警160卷第78頁至第79頁）。  海洛因 （含包裝袋1個） 1包 ⒈送驗淨重0.44 公克，驗餘淨重0.44公克（見偵2162卷第148-3頁至第148-4頁之法務部調查局濫用藥物實驗室110年4月23日調科壹字第11023004440號鑑定書）。 ⒉憲兵指揮部雲林憲兵隊扣押物品目錄表（見警160卷第78頁至第79頁）。  海洛因捲菸 1枝 ⒈經檢驗含第一級毒品海洛因成分，菸捲重0.62公克（見偵2162卷第148-3頁至第148-4頁之法務部調查局濫用藥物實驗室110年4月23日調科壹字第11023004440號鑑定書）。 ⒉憲兵指揮部雲林憲兵隊扣押物品目錄表（見警160卷第78頁至第79頁）  甲基安非他命（含包裝袋1個，檢品編號分別為B0000000、B0000000） 1包 ⒈送驗淨重17.1514 公克，驗餘淨重16.8883公克，純度94.0%，純質淨重16.1223公克（見偵2498卷第71頁至第73頁衛生福利部草屯療養院110年3月18日草療鑑字第1100300340號鑑驗書；偵2162卷第151頁衛生福利部草屯療養院110年4月19日草療鑑字第1100400114號鑑驗書）。 ⒉憲兵指揮部雲林憲兵隊扣押物品目錄表（見警160卷第78頁至第79頁）。  甲基安非他命（含包裝袋1個，檢品編號分別為B0000000、B0000000） 1包 ⒈送驗淨重8.0756 公克，驗餘淨重7.9808公克，純度99%，純質淨重7.9948公克（見偵2498卷第71頁至第73頁衛生福利部草屯療養院110年3月18日草療鑑字第1100300340號鑑驗書；偵2162卷第151頁衛生福利部草屯療養院110年4月19日草療鑑字第1100400114號鑑驗書）。 ⒉上揭編號至所示之甲基安非他命合計純質淨重24.1171公克（見偵2162卷第151頁衛生福利部草屯療養院110年4月19日草療鑑字第1100400114號鑑驗書）。 ⒊憲兵指揮部雲林憲兵隊扣押物品目錄表（見警160卷第78頁至第79頁）。  四氫大麻酚 （含包裝袋1個) 1包 ⒈送驗淨重0.8859 公克，驗餘淨重0.76公克（見偵2498卷第71頁至第73頁衛生福利部草屯療養院110年3月18日草療鑑字第1100300340號鑑驗書；偵2162卷第148-1頁法務部調查局濫用藥物實驗室110年4月23日調科壹字第11023004430號鑑定書)。 ⒉憲兵指揮部雲林憲兵隊扣押物品目錄表（見警160卷第83頁）。  塑膠鏟 3支 憲兵指揮部雲林憲兵隊扣押物品目錄表（見警160卷第78頁至第79頁）  電子磅秤 1臺 憲兵指揮部雲林憲兵隊扣押物品目錄表（見警160卷第78頁至第79頁）  玻璃球 1只 憲兵指揮部雲林憲兵隊扣押物品目錄表（見警160卷第78頁至第79頁）  現金 新臺幣95,300元 憲兵指揮部雲林憲兵隊扣押物品目錄表（見警160卷第78頁至第79頁）  分裝夾鏈袋 1包 憲兵指揮部雲林憲兵隊扣押物品目錄表（見警160卷第78頁至第79頁）  金融卡 3張 憲兵指揮部雲林憲兵隊扣押物品目錄表（見警160卷第78頁至第79頁）  realma廠牌行動電話（門號0000000000號SIM卡1張） 1支 憲兵指揮部雲林憲兵隊扣押物品目錄表（見警160卷第78頁至第79頁）  realma廠牌行動電話（門號0000000000號SIM卡1張） 1支 憲兵指揮部雲林憲兵隊扣押物品目錄表（見警160卷第78頁至第79頁）  APPLE廠牌行動電話（門號0000000000號SIM卡1張） 1支 憲兵指揮部雲林憲兵隊扣押物品目錄表（見警160卷第78頁至第79頁）  SIM卡 1張 憲兵指揮部雲林憲兵隊扣押物品目錄表（見警160卷第78頁至第79頁）  郵局存摺 （林素如00000000000000、林志軒00000000000000） 2本 憲兵指揮部雲林憲兵隊扣押物品目錄表（見警160卷第83頁）  金融卡 （林素如00000000000000） 1張 憲兵指揮部雲林憲兵隊扣押物品目錄表（見警160卷第83頁）  車牌號碼000-0000號賓士車 1輛 憲兵指揮部雲林憲兵隊扣押物品目錄表（見警160卷第83頁）  SAMSUNG廠牌行動電話 1支 憲兵指揮部雲林憲兵隊扣押物品目錄表（見警160卷第83頁）